---
title: "Clase1 Rverso"
author: "Julian Avila-Jimenez"
date: "11/8/2020"
output: html_document
editor_options: 
  chunk_output_type: console
---

```{r setup, include=FALSE}
knitr::opts_chunk$set(echo = TRUE, message = FALSE)
```


### Taller

Usando la base de datos del repositorio del ministerio de ciencias, genera un dataframe que responda lo siguiente:

- ¿Que proporción de las comunas ha tenido en algun momento mas de 50 casos por cada 100.000 - habitantes?

- Genera un dataframe, donde aparezca para cada comuna que haya tenido sobre 50 casos por cada 100.000 habitantes, cuantos días ha tenido sobre ese valor.

- Genera una tabla de cuales comunas han tenido sobre 50 casos por cada 100.000 habitantes y de esas comunas crea una variable que sea la prevalencia máxima de dicha comuna.

#### Carga de datos desde repositorio del ministerio de ciencias
```{r}
library(tidyverse)
library(knitr)
library(kableExtra)
Casos_Activos <- read_csv("https://raw.githubusercontent.com/MinCiencia/Datos-COVID19/master/output/producto19/CasosActivosPorComuna_std.csv")

Casos_Activos %>%
  head() %>% 
  kable()
```

#### Proporcion de comunas con mas de 50 casos por 100.000 habitantes
```{r}
#comunas con mas de 50 casos por 100000 habitantes
Comunas_50 <- Casos_Activos %>% 
  filter(Comuna !="Total" , !grepl("Desconocido", Comuna)) %>% 
  group_by(Comuna) %>% 
  mutate(Casos100= (`Casos activos`/Poblacion)*100000) %>%  
  filter(Casos100>50)

Com50<-Comunas_50 %>% 
  count(unique(Comuna)) %>% 
  nrow()

#Casos por comuna

Comunas <- Casos_Activos %>%
  filter(!grepl("Desconocido", Comuna)) %>% 
  group_by(Comuna) %>% 
  mutate(Casos100= (`Casos activos`/Poblacion)*100000)

Com<-Comunas %>% 
  count(unique(Comuna)) %>%
  nrow()

#Proporcion

(Com50*100)/Com
```

#### Cuantos dias sobre 50 casos/100000 habitantes por comuna

```{r}

Comunas_50 %>% 
  summarise(Dias_alerta=n()) %>% 
  arrange(desc(Dias_alerta)) %>% 
  kable() %>% 
  kable_styling() %>%
  scroll_box(width = "100%", height = "400px")
```

#### Prevalencia maxima de Comunas con 50 casos por 100000 habitantes

```{r}
df<-Comunas_50 %>% 
  filter(Casos100== max(Casos100)) %>% 
  select(Comuna, Casos100, Poblacion) %>% 
  rename(Prevalencia_max= Casos100) %>% 
  arrange(desc(Prevalencia_max))

df<- df[1:10,]

df %>% 
  kable() %>% 
  kable_styling() %>%
  scroll_box(width = "100%", height = "400px")
```


